# 请问陈版主小股东撤资，但不要撤资款的情况

提问人：gladysxjw 时间：2021-02-16 19:33:09
请问陈版主：
A公司原由甲公司（90%）和乙公司（10%）共同出资，后小股东乙公司撤资但有一部分钱款 500 万不要了，甲公司的母公司在编合并报表的时候是否可以做一笔 借：长投-甲公司 500 万，贷：资本公积 500 万 的分录，视为少股不要，母公司的资本溢价呢？编制合并报表的时候该如何体现这个金额呢？谢谢~

回答人：chenyiwei
1 、母公司个别报表层面，因为该事项不影响合并成本，故不作账务处理。
2 、合并报表层面：少数股东放弃的退股款可作为对母公司的一项权益性交易，调整计入合并报表层面的归母资本公积。